【裁判字號】    89,易,1435
【裁判日期】    891130
【裁判案由】    詐欺
【裁判全文】
臺灣屏東地方法院刑事判決                        八十九年度易字第一四三五號
    公  訴  人  臺灣屏東地方法院檢察署檢察官
    被      告  乙○○
    被      告  甲○○
右列被告因詐欺案件，經檢察官提起公訴（八十九年度偵緝字第一三四、一三九號）
本院判決如左：
    主  文
乙○○、甲○○共同連續意圖為自己不法之所有，以詐術使人將本人之物交付，各處
有期徒刑捌月；均緩刑肆年。
    事  實
一、乙○○與甲○○二人為配偶關係，於民國八十一年元月間，二人明知其資力不佳
    ，竟基於為己不法所有之犯意連絡，由甲○○以乙○○名義，參加由丙○○擔任
    會首，每月會款為新台幣一萬元，採內標制，包括會首共三十一會之互助會二會
    ，二人連續於第二會、第七會標得會款，並由甲○○交予由乙○○簽發面額均為
    一萬元之本票四十九張，致會首丙○○因此陷於錯誤，而給付甲○○共四十七萬
    二千元會款，詎乙○○與甲○○二人取得會款後即相偕逃逸，嗣丙○○於八十一
    年八月間至二人當時所住之屏東縣內埔鄉○○路一０八號欲收取第八會會款時，
    發現人去樓空，始知受騙。
二、案經丙○○訴由臺灣屏東地方法院檢察署檢察官偵查起訴。
    理  由
一、訊據被告甲○○及乙○○固不否認二人共同合意由乙○○出名參加互助會，並標
    得上開會款及標得會款後未依次繳款之事實，然均矢口否認有何詐欺之犯行，辯
    稱其等標得會款後仍續繳交一至二次之會款，而後始未繳會款，並無詐欺之意云
    云。然查：上開事實，業據告訴人丙○○指訴綦詳，且被告二人亦承認其等有標
    得第二、七之會款，並交付四十九紙本票予告訴人。至被告二人所辯，標得會款
    後其間曾有繳交二萬元之會款，並舉其大嫂謝美英證述曾代被告等清償二萬元等
    情，雖為告訴人所坦承，但被告標得四十七萬二千元後即不見人影，其間係因告
    訴人催討故，其大嫂謝美英不堪其擾，乃代為清償二萬元，非被告等誠心願出面
    清償，否則何以餘款仍未置聞問。又況彼等自八十一年七月間標得會款後即逃逸
    無蹤，至告訴人於八十九年三月下旬提出告訴止，七年多之時間，從未與告訴人
    連絡，甚至直到檢察官發佈通緝後，二人始到案，足認其自始即有不法所有之犯
    意，是被告等所辯無詐欺之不法意圖云云，顯不足採；此外，復有台灣屏東地方
    法院八十四年度票字第五三三號裁定一紙在卷為憑，事證明確，彼等詐欺犯行應
    可認定。
二、核被告乙○○、甲○○所為均係犯刑法第三百三十九條第一項詐欺取財罪。二人
    就上開之犯行，有犯意連絡及行為分擔，為共同正犯。又彼等先後二次犯行，時
    間緊接，手段相同，均是觸犯同一構成要件之罪，顯係基於概括之犯意而為，應
    依連續犯之規定論以一罪，並加重其刑。茲審酌被告二人犯罪之動機、目的、手
    段、所詐得款項之數額尚不高，並己與告訴人達成民事和解，正分期清償中（有
    和解書乙紙在卷可按），及犯後態度等一切情狀，爰各量處如主文所示之刑。又
    被告二人前均未曾受有期徒刑以上刑之宣告，有台灣高等法院被告全國前案紀錄
    表乙紙在卷可憑，彼等因一時失慮，萌生貪念，而罹刑典，己深具悔意，經此刑
    之宣告後，應知警惕而無再犯之虞，本院因認暫不執行其刑為當，併予以均宣告
    緩刑四年，用啟自新。
據上論斷，應依刑事訴訟法第二百九十九條第一項前段，刑法第二十八條、第五十六
條、三百三十九條第一項、第七十四條第一款，罰金罰鍰提高標準條例第一條前段，
判決如主文。
中      華      民      國      八十九    年    十一    月    三十      日
                                      臺灣屏東地方法院刑事第一庭
                                          法  官  夏  金  郎
右正本證明與原本無異。
對於本判決如有不服應於收受送達後十日內向本院提出上訴書狀上訴於台灣高等法院
高雄分院並按他造當事人之人數附具繕本。
                                          書記官   謝博興
中      華      民      國      八十九    年    十一    月    三十      日
附錄本判決論罪之法條：
刑法第三百三十九條第一項：
意圖為自己或他人不法之所有，以詐術使人將本人或第三人之物交付者，處五年以
下有期徒刑、拘役或科或併科一千元以下罰金。


司法院資訊處製作；財團法人民間司法改革基金會備份。
